臺灣臺北地方法院交通事件裁定　　　　100年度交聲字第494號
原處分機關　臺北市交通事件裁決所
異　議　人
即受處分人　林明德
上列異議人即受處分人因違反道路交通管理處罰條例案件，對於
臺北市交通事件裁決所中華民國100年3月22日所為之處分（原處
分案號：北市裁罰字第裁22-C00000000號），向臺灣板橋地方法
院聲明異議，經臺灣板橋地方法院以100年度交聲字第892號裁定
移轉管轄移送本院，本院裁定如下：
    主  文
異議駁回。
    理  由
一、按計程車應於儀錶板上右側與右前座椅背設置執業登記證插
    座，並於右前座椅背標示牌照號碼，未經核定之標識及裝置
    不得設置，道路交通安全規則第42條第2項定有明文。又計
    程車駕駛人應將執業登記證置於儀錶板上右側，執業登記證
    副證置於右前座椅背插座，計程車駕駛人執業登記管理辦法
    第13條第1項亦有明文。再計程車駕駛人向警察機關辦理執
    業登記而領取之執業登記證，未依規定安置車內指定之插座
    或以他物遮蔽者，處新臺幣（下同）1,500元罰鍰，復為道
    路交通管理處罰條例第36條第5項所明定。
二、原處分意旨略以：本件異議人即林明德於民國99年12月20日
    19時50分，駕駛車牌號碼842-A7號營業小客車，在新北市○
    ○區○○街與中正北路口，經原舉發單位新北市政府警察局
    三重分局大有派出所員警以異議人有違反道路交通管理處罰
    條例第36條第5項規定「執業登記證未依規定擺放」之違規
    行為，並填製北縣警交大字第C00000000號舉發違反道路交
    通管理事件通知單當場舉發。嗣原處分機關即臺北市交通事
    件裁決所向原舉發單位函查後，認異議人上開違規事實明確
    ，乃於100年3月22日以北市裁罰字第裁22-C00000000號裁決
    書，依道路交通管理處罰條例第36條第5項之規定，以異議
    人有「執業登記證未依規定安置車內指定之插座」之違規行
    為，裁處異議人罰鍰1,500元，異議人於同日收受本件裁決
    書，隨即於同日提出本件聲明異議等語。
三、聲明異議意旨略以：伊於99年4月14日以貸款購入車輛，由
    所屬合作社放置執業登記證於副駕駛座前，至當日99年12月
    20日止，從未曾被任何員警開單舉發告知違反道路交通管理
    處罰條例第36條第5項規定，案發後伊已將執業登記證放置
    於副駕駛座前。且現今放置執業登記證之裝置為吸盤式，僅
    能吸著於窗戶上，無法完全放置於車內指定之位置，與昔日
    放置執業登記證之三角形壓克力板則可完全放置於車內指定
    之位置，兩者不同等語。
四、經查：
（一）異議人於99年12月20日19時50分許，駕駛車牌號碼842-A7
      號營業用小客車，行經新北市○○區○○街與中正北路口
      時，因未將執業登記證放置於儀表板上右側指定之插座上
      經原舉發單位警員攔停稽查，並製發上開舉發通知單當場
      舉發等情，業據原處分機關向原舉發單位函查屬實，此有
      新北市政府警察局三重分局100年2月17日新北警重交申字
      第1000008380號函在卷可據，並為異議人所不爭執，復有
      上開舉發通知單1紙及舉發違規採證照片2張在卷可稽，堪
      信屬實。
（二）按道路交通管理處罰條例第36條第5項規定之立法目的觀
      之，無非係要求計程車駕駛人，確實將其領得之執業登記
      證依規定放置，除可讓乘客明確知悉其是否為合法之計程
      車駕駛及知悉駕駛人之姓名外，更可讓車外民眾及執行稽
      查任務之員警於車外可辨識該部計程車上之駕駛人是否為
      一有合法資格之計程車駕駛人，以便於稽查。是以，計程
      車駕駛人於其執業過程中（不僅包括車上載有乘客時，尚
      應包括空車在市區道路上繞行待客之時間），自應確實依
      該條項規定妥適安置其執業登記證及副證。復觀諸道路交
      通安全規則第42條第2項及計程車駕駛人執業登記管理辦
      法第13條第1項規定，已明白揭櫫執業登記證及其副證之
      置放位置，本件異議人既身為計程車駕駛人，並領有前開
      證照，對於相關法規有關執業登記證放置位置之規定，當
      有遵行之義務，亦無得諉為不知法令之規定，且於執業前
      應將執業所需工具自行準備妥適，在其執業過程中確實依
      上開規定，妥適安置其執業登記證於車內指定之插座。從
      而，異議人既未依上開規定放置執業登記證，自屬違反道
      路交通管理處罰條例第36條第5項規定。故異議人辯稱執
      業登記證為所屬合作社所放置及其放置執業登記證之裝置
      無法放置於車內指定之位置云云，實為卸責之詞，委無可
      採。
五、綜上所述，異議人確有駕駛上開營業用小客車，於上揭時、
    地，未依規定放置執業登記證之違規行為，經原處分機關依
    據道路交通管理處罰條例第36條第5項規定，裁處異議人罰
    鍰1,500元，經核尚無不合，應予維持。異議人以前揭情詞
    聲明異議，均不足以作為撤銷原處分之依據，其異議為無理
    由，應予駁回。
據上論斷，應依道路交通事件處理辦法第18條，裁定如主文。
中    華    民    國   100    年    5     月    31    日
                臺灣臺北地方法院交通法庭
                              法  官  楊雅清
以上正本證明與原本無異。
如不服本裁定，應於送達後5日內，向本院提出抗告狀。
                              書記官  吳俊龍
中    華    民    國   100    年    5     月    31    日